臺灣臺南地方法院刑事附帶民事訴訟判決
111年度附民字第501號
原      告    李湘南
被      告    顏淑珠
上列被告因公然侮辱案件（本院111年度易字第673號），經原告
提起附帶民事訴訟，請求損害賠償，本院於民國111年7月11日辯
論終結，判決如下︰
    主  文
被告應給付原告新臺幣陸仟元，及自民國一百一十一年六月二十
五日起至清償日止，按週年利率百分之五計算之利息。
原告其餘之訴駁回。
本判決原告勝訴部分得假執行。
原告其餘假執行之聲請駁回。
    事實及理由
一、原告起訴主張：兩造為鄰居關係，被告於110年10月9日12時
    7分許，在其臺南市○區○○街00巷00號住處前之公開場所，以
    「檢舉魔人」、「胎哥郎」等字句辱罵原告，因此涉犯公然
    侮辱罪，業經檢察官提起公訴在案，原告於國民小學擔任營
    養師，本其專業形象，在社區及社會上有相當高之評價，因
    遭被告辱罵，身心異常痛苦，致罹患環境適應障礙併混合性
    焦慮及失眠症狀，是被告所為，使原告之名譽、人格權受有
    損害，爰依民法第184條第1項前段、第195條第1項之規定，
    提起本件刑事附帶民事訴訟，請求損害賠償。並聲明：
  ⑴被告應給付原告新臺幣（下同）20萬元，及自起訴狀繕本送
    達翌日起至清償日止，按年息5％計算之利息。
  ⑵前項判決請准供擔保宣告假執行。
  ⑶訴訟費用由被告負擔。 
二、被告答辯：我的行為不構成公然侮辱罪。並聲明：原告之訴
    駁回。
三、按附帶民事訴訟之判決，應以刑事訴訟判決所認定之事實為
    據；就刑事訴訟所調查之證據，視為就民事訴訟亦經調查，
    刑事訴訟法第500條前段、第499條第1項分別定有明文。查
    ：原告主張遭被告公然辱罵之事實，業經本院111年度易字
    第673號刑事判決認定事證明確，依刑法第309條第1項公然
    侮辱罪，判處被告拘役20日在案，是堪信原告之主張為真實
    。　
四、次按因故意或過失，不法侵害他人之權利者，負損害賠償責
    任；不法侵害他人之身體、健康、名譽、自由、信用、隱私
    、貞操，或不法侵害其他人格法益而情節重大者，被害人雖
    非財產上之損害，亦得請求賠償相當之金額，民法第184條
    第1項前段、第195條第1項前段分別定有明文。本件原告主
    張遭被告公然侮辱一情，堪信為真實，已如前述，被告所為
    ，顯已不法侵害原告之名譽權，是原告依侵權行為之法律關
    係，向被告請求非財產上之損害賠償，即屬有據。
五、再者，慰藉金之賠償須以人格權遭遇侵害，使精神上受有痛
    苦為必要，其核給之標準固與財產上損害之計算不同，然非
    不可斟酌雙方身分資力與加害程度，及其他各種情形核定相
    當之數額（最高法院51年台上字第223號判決參照）。本院
    審酌兩造為鄰居，因飼養犬隻及檢舉一事而長期不睦，被告
    心有不滿，在住處前之公開場所，辱罵原告「檢舉魔人」、
    「胎哥郎」之侵害情形，暨依原告提出之在職證明、診斷證
    明書、學位證書、薪資證明、本院依職權調取之稅務電子閘
    門財產所得調件明細資料、兩造之陳述等，審酌兩造之學經
    歷、社會地位、經濟狀況等一切情狀，認原告請求20萬元之
    非財產上損害賠償，尚嫌過高，應予核減為6000元，逾此範
    圍之請求，不應准許。
六、綜上，原告依侵權行為之法律關係，請求被告給付6000元，
    及自起訴狀繕本送達翌日即111年6月25日起至清償日止，按
    週年利率5％計算之利息部分，為有理由，應予准許；逾此範
    圍之請求，尚屬無據，應予駁回。
七、本件所命給付金額未逾50萬元，爰依刑事訴訟法第491條第1
    0款準用民事訴訟法第389條第1項第5款規定，依職權宣告假
    執行。原告聲請願供擔保為假執行，於其勝訴部分，核無必
    要，其敗訴部分，假執行之聲請則失所附麗，應予駁回。
八、本件係刑事附帶民事訴訟事件，依刑事訴訟法第505條第2項
    之規定，免納裁判費用，且本件復無其他訴訟費用，爰不諭
    知訴訟費用之負擔。
據上論結，本件原告之訴為一部有理由，一部無理由，依刑事訴
訟法第502條、第491條第10款、民事訴訟法第389條第1項第5款
，判決如主文。
中　　華　　民　　國　　111 　年　　8 　　月　　1 　　日
　　　　　　　　　刑事第十一庭  法　官　周宛瑩
以上正本證明與原本無異。
對於本判決如不服非對刑事判決上訴時不得上訴並應於送達後20
日內，向本院提出上訴狀（應附繕本）。
　　　　　　                    書記官　李諾櫻
中　　華　　民　　國　　111 　年　　8 　　月　　1 　　日